臺灣基隆地方法院刑事判決　　　　　　　　　　　　　九十一年度訴字第六四九號
　　公　訴　人　臺灣基隆地方法院檢察署檢察官
　　被　　　告　甲○○
右列被告因違反毒品危害防制條例案件，經檢察官提起公訴（九十一年度毒偵字第一
０一五號），本院判決如左：
    主  文
甲○○連續施用第一級毒品，累犯，處有期徒刑捌月，扣案之毒品海洛因純質淨重貳
點陸伍公克沒收銷燬之，葡萄糖壹包沒收；又施用第二級毒品，累犯，處有期徒刑陸
月。應執行有期徒刑壹年，扣案之毒品海洛因純質淨重貳點陸伍公克沒收銷燬之，葡
萄糖壹包沒收。
    事  實
一、甲○○前於民國（下同）八十二年間，因傷害致死案件，經法院判處有期徒刑三
    年十月確定，又於八十四年間，因違反麻醉藥品管理條例案件，經法院判處有期
    徒刑四月確定，二罪合併定執行刑四年，於九十年六月二十七日執行完畢。又因
    施用第二級毒品案件，經強制戒治期滿，由臺灣高等法院於八十八年十月二十八
    日，以八十七年度上易字第三二二八號為免刑判決確定。詎甲○○復基於施用第
    一級毒品海洛因之概括犯意，自九十一年八月底起至同年十月十五日止，在基隆
    市○○區○○路一九四之一號住處，以葡萄糖稀釋毒品海洛因摻入香菸內點燃後
    再予施用之方式，連續施用第一級毒品海洛因多次；又另行起意，於九十一年十
    月十三日，在基隆市○○路友人住處，以將毒品安非他命放入玻璃管內加熱產生
    煙霧後再予施用之方式，施用第二級毒品安非他命一次。嗣於九十一年十月十五
    日晚間十一時許，在基隆市○○區○○路一九四之一號住處為警持本院法官核發
    之搜索票查獲，並當場扣得其所有之海洛因純質淨重二．六五公克，葡萄糖壹包
    。
二、案經基隆市警察局報請臺灣基隆地方法院檢察署檢察官偵查起訴。
    理  由
一、訊據被告甲○○對於右揭施用第一級毒品海洛因及第二級毒品安非他命之犯行，
    均坦承不諱，且其為警查獲所採集之尿液檢體，經送請基隆市衛生局檢驗之結果
    ，分呈嗎啡（按海洛因經人體代謝吸收後，係以嗎啡為主要型態排出體外）、甲
    基安非他命陽性反應，有基隆市衛生局之檢驗成績書影本乙紙在卷可憑，復有毒
    品海洛因純質淨重二．六五公克、葡萄糖壹包扣案可參，足證被告確有施用第一
    級毒品海洛因及第二級毒品安非他命之事實無訛，堪信其自白與事實相符。又被
    告前因施用第二級毒品案件，經強制戒治期滿，由臺灣高等法院於八十八年十月
    二十八日，以八十七年度上易字第三二二八號為免刑判決確定之事實，亦有臺灣
    高等法院被告全國前案紀錄表乙件附卷足佐。本件事證明確，被告犯行堪以認定
    。
二、查海洛因、安非他命係毒品危害防制條例所定之第一級、第二級毒品，此為該條
    例第二條第二項第一款、第二款所明定。又犯毒品危害防制條例第十條施用毒品
    之罪者，檢察官應先將被告送勒戒處所觀察、勒戒，經觀察、勒戒後，無繼續施
    用毒品之傾向者，應由檢察官為不起訴處分，有繼續施用毒品之傾向者，由檢察
    官聲請法院裁定令入戒治處所施以強制戒治；依前開規定為不起訴處分後，五年
    內再犯施用毒品之罪，經觀察、勒戒後，認有繼續施用毒品之傾向或三犯以上者
    ，不適用前開規定，但應由檢察官聲請法院裁定令入戒治處所施以強制戒治，毒
    品危害防制條例第二十條定有明文。本件被告前因施用毒品案件，經強制戒治期
    滿，由臺灣高等法院於八十八年十月二十八日，以八十七年度上易字第三二二八
    號為免刑判決確定，五年以內因本案再犯同一法條罪名，自應依法加以起訴判刑
    。核被告所為，係犯毒品危害防制條例第十條第一項、第二項之施用第一級、第
    二級毒品罪。被告施用第一級毒品前後，持有第一毒品之低度行為，應為施用毒
    品之高度行為所吸收，不另論罪。其先後施用第一級毒品海洛因之犯行，時間緊
    接，所犯係構成要件相同之罪名，顯係基於概括犯意反覆為之，為連續犯，應依
    刑法第五十六條之規定，論以一罪並依法加重其刑。被告所犯上開二罪間，犯意
    各別，行為互殊，應予分論併罰。末查，被告曾有如事實欄所載之犯罪科刑及執
    行等情，有臺灣高等法院被告全國前案紀錄表、臺灣高等法院檢察署刑案記錄簡
    覆表各乙件在卷可按，其於有期徒刑執行完畢後，五年內再犯有期徒刑以上之罪
    ，為累犯，應依法遞予加重其刑。爰審酌被告犯罪之動機、吸食頻率、曾有施用
    毒品之前科仍不知悔改，一再犯下本案，惟其所犯之施用毒品犯行乃戕害自己身
    心健康，並未危及他人等一切情狀，分別量處如主文所示之刑，並定其應執行之
    刑，以示懲儆。扣案之海洛因純質淨重二．六五公克，有法務部調查局九十一年
    十一月六日調科壹字第三二０００一四七八號鑑定書在卷足憑，係查獲之毒品，
    不問屬於犯人與否，應依法宣告沒收銷燬之，葡萄糖壹包，為被告所有供本件犯
    罪所用之物，爰依刑法第三十八條第一項第二款宣告沒收。另扣案之舒立效鐵盒
    一個，非被告供本件犯罪所用之物，不另為沒收之宣告。
據上論斷，應依刑事訴訟法第二百九十九條第一項前段，毒品危害防制條例第十條第
一項、第二項、第十八條第一項前段，刑法第十一條前段、第五十六條、第四十七條
、第五十一條第五款、第三十八條第一項第二款，判決如主文。
本案經檢察官李辛茹到庭執行職務。
中      華      民      國      九十一    年    十二    月    二十四    日
                                臺灣基隆地方法院刑事第三庭
                                      法  官    齊      潔
右正本證明與原本無異。
對於本件判決如有不服，應於收受送達後十日內，向本院提出上訴書狀，上訴於臺灣
高等法院，並按他造當事人之人數附具繕本。
                                      書記官    郭  廷  耀
中      華      民      國      九十一    年    十二    月    二十六    日
附錄論罪法條
毒品危害防制條例第十條第一項、第二項：
施用第一級毒品者，處六月以上五年以下有期徒刑。
施用第二級毒品者，處三年以下有期徒刑。
